臺灣臺中地方法院刑事判決　　　　　　　　　　　　　九十四年度易字第三八九號
　　公　訴　人　臺灣臺中地方法院檢察署檢察官
　　被　　　告　丁○○
右列被告因竊盜等案件，經檢察官提起公訴（九十四年度偵字第三三三號、九十四年
度偵字第一四二五號），本院判決如左：
    主  文
丁○○連續竊盜，累犯，處有期徒刑伍月，如易科罰金，以佰元折算壹日；又依法
逮捕之人，脫逃未遂，累犯，處有期徒刑月，如易科罰金，以佰元折算壹日。應
執行有期徒刑柒月，如易科罰金，以佰元折算壹日。
    犯罪事實
一、丁○○前於民國九十一年間，因竊盜案件，經本院判處有期徒刑十月確定，甫於
    九十三年一月五日執行完畢；詎丁○○仍不知悔改，竟基於意圖為自己不法所有
    之概括犯意，先於九十三年十二月二十三日七時許，在戊○○所經營位於臺中縣
    清水鎮○○路二四之二號興鋓鐵工廠外，徒手竊取戊○○所有置於該地總重約七
    十公斤，價值約新臺幣（下同）二千五百元之Ｈ型鋼鐵二塊（七十公分、一百八
    十公分各一塊），得手後將之搬上其所騎乘之車牌號碼ＣＰＨ－三六六號機車，
    準備載往資源回收廠變賣，嗣於同日七時十分許，在臺中縣清水鎮○○路與港口
    路為警查獲，並扣得其所竊得之前開贓物（已發還）；丁○○復承前之犯意於九
    十四年一月九日十九時許前往位於臺中縣清水鎮○○路二之二號台瑋企業公司，
    徒手竊取該公司所有價值約一萬元之工業用鑄造模具二只，得手後將之搬上所騎
    乘之車牌號碼ＣＰＨ－三六六號機車，準備載往資源回收廠變賣，旋於九十四年
    一月九日二十時四十分許，在臺中縣梧棲鎮○○路○段三六七巷四三號前，為警
    發現逮捕，並扣得其所竊取之前開贓物（已發還）。
二、丁○○於九十三年十二月二十三日七時十分許，因前開竊盜行為在臺中縣清水鎮
    ○○路與港口路前，為臺中縣警察局清水分局大秀派出所員警以現行犯逮捕，為
    依法逮捕之人。丁○○竟另行基於脫逃之犯意，於同日八時三十分許，在製作第
    一次警詢筆錄後，趁警員乙○○請其簽名按捺指印解開手銬之際，向該員警佯稱
    欲打電話與家人，持起電話後，立即往前開派出所門外衝，意欲脫逃，惟跑出未
    及五十公尺，即為在後緊追之員警乙○○、陳育智逮獲而未得逞。
三、案經臺中縣警察局清水分局報告臺灣臺中地方法院檢察署檢察官偵查起訴。
    理  由
一、訊據被告丁○○固坦承在右揭時、地竊取Ｈ型鋼二塊、鑄造模具二只等事實，惟
    矢口否認有何脫逃未遂之犯行，辯稱：當時係一名身材較胖之警員（嗣經查證為
    陳育智）欲打開伊當時遭逮捕後，經員警騎回停於派出所外之機車置物箱，但打
    不開，員警即叫伊過去打開，伊即走向外面，因而遭誤認伊要脫逃云云。惟查：
(一)、被告在右揭時、地如何竊取Ｈ型鋼二塊、鑄造模具二只等事實，業據被告供承不
    諱，核與證人戊○○、丙○○證述前開物品遭竊情節相符，足認被告前開自白與
    事實相符，堪可採信，復有查獲現場照片四張、刑案現場測繪圖二紙、贓物認領
    保管單二紙等附卷可稽，其前開竊盜犯行堪可認定。
(二)、被告如何於右揭時、地，趁員警解開其手銬之際，向該員警乙○○佯稱欲打電話
    與家人，持起電話後，立即向前開派出所門外跑去，經員警乙○○、陳育智在後
    緊追而逮獲等情，業據證人乙○○於偵查及本院審理時證述在卷（九十四年度偵
    字第一四二五號卷第十六頁，本院卷第三五、三六頁）。被告雖以前揭詞情置辯
    ，惟被告前於警詢及檢察官訊問時均坦認有脫逃之事實，其於本院審理時，方翻
    異前詞，其所辯是否詳實，即非無疑。且證人乙○○即當時為被告製作筆錄並於
    被告脫逃之際追捕被告之人，於本院審理時結證稱：作完筆錄，伊親自打開被告
    手銬請其簽名，其說要撥電話，伊說可以，當時伊正在整理資料，被告一轉身就
    跑出去了，伊立即與所內的同事陳育智一起追出派出所門口時，被告已經跑到馬
    路上了，追了一段距離，約五十公尺，被告不小心跌倒，伊等就抓到被告等語（
    本院卷第三六頁），與證人乙○○於偵查時所證情節互核一致。再參酌被告於偵
    查檢察官訊問時，經檢察官提示被告於九十三年十二月二十三日之警詢筆錄（內
    容為被告坦承竊盜及脫逃之事實），問其所言是否實在，被告供承：內容均實在
    ，伊有看過，均照伊意思所寫，當時未受到強暴脅迫等語（九十四年度偵字第一
    四二五號卷第十五、十六頁），嗣檢察官再問：第一次被抓時為要逃跑，被告則
    供述：害怕，跑了約二十公尺就被抓了等語（九十四年度偵字第一四二五號卷第
    十六頁）。顯見被告已明確承認伊有脫逃之事實，並無一語提及員警陳育智要其
    協助打開機車置物箱云云。復經檢察官訊問證人乙○○關於被告脫逃之情形後，
    詢問被告對證人乙○○證言之意見，被告亦陳述無意見（九十四年度偵字第一四
    二五號卷第十六頁），足見被告亦同意證人乙○○所證被告脫逃之事實。準此，
    被告於警詢、偵查中之自白，核與證人乙○○前開所證情節相符，應可採信，被
    告前開所辯伊無逃脫云云，應係臨訟杜撰之詞，當無可採。
(三)、綜上所述，被告所辯應係卸責之詞，尚難憑採，本案事證明確，被告前開犯行均
    堪認定。
二、被告竊取Ｈ型鋼二塊、鑄造模具二只，核其所為均係犯刑法第三百二十條第一項
    之竊盜罪；被告丁○○於竊取戊○○所有之Ｈ型鋼二塊後，旋為警發見查獲，以
    現行犯逮捕，為依法逮捕之人，其趁員警解開其手銬之際，即往派出所門外衝，
    跑出未及五十公尺，為在後緊追之員警逮獲而未得逞，核其所為係犯刑法第一百
    六十一條第四項、第一項之脫逃未遂罪。被告先後二次竊盜犯行，時間緊接，所
    犯構成要件相同，顯係基於概括犯意為之，為連續犯，應依刑法第五十六條之規
    定論以一罪，並加重其刑。被告雖已著手於脫逃行為之實施，惟未生脫逃之結果
    ，其犯罪尚屬未遂，應依刑法第二十六條前段之規定，按既遂犯之刑減輕其刑。
    被告所犯連續竊盜、脫逃未遂罪間，犯意各別，罪名不同，應分論併罰之。被告
    前於九十一年間，因竊盜案件，經本院判處有期徒刑十月確定，甫於九十三年一
    月五日執行完畢等情，有臺灣臺中地方法院檢察署刑案資料查註紀錄表，臺灣高
    等法院被告全國前案紀錄表在卷可參，其於五年以內再犯本件有期徒刑以上二罪
    ，均為累犯，應依刑法第四十七條之規定分別遞加、加重其刑。爰審酌被告年輕
    力盛，不思以己力，以獲取生活所需，前已有竊盜前科，仍不知悔改，再以竊盜
    之方式，竊取他人財物，並於為警逮捕後，伺機脫逃，及其所得之利益，與被害
    人所受之損害，暨其犯後坦承竊盜犯行猶否認脫逃之罪行等一切情狀，分別量處
    如主文所示之刑，並定其應執行之刑，及均諭知易科罰金之折算標準。
據上論斷，應依刑事訴訟法第二百九十九條第一項前段，刑法第五十六條、第三百二
十條第一項、第一百六十一條第四項、第一項、第四十七條、第二十六條前段、第五
十一條第五款，第四十一條第一項前段，罰金罰鍰提高標準條例第一條前段、第二條
，判決如主文。
本案經檢察官甲○○到庭執行職務
中      華      民      國    九十四    年      四      月     十三     日
臺灣臺中地方法院刑事第十四庭
                                      審判長法  官  楊  真  明
                                            法  官  陳      葳
                                            法  官  劉  逸  成
右正本證明與原本無異。
如不服本判決，應於送達後十日內向本院提出上訴狀（須附繕本），上訴於臺灣高等
法院臺中分院。
                                            書記官
中      華      民      國   九十四     年      四      月    十三    日
附錄論罪科刑法條
中華民國刑法第一百六十一條
 (脫逃罪)
依法逮捕、拘禁之人脫逃者，處一年以下有期徒刑。
損壞拘禁處所械具或以強暴脅迫犯前項之罪者，處五年以下有期徒刑。
聚眾以強暴脅迫犯第一項之罪者，在場助勢之人，處三年以上十年以下有
期徒刑。
首謀及下手實施強暴脅迫者， 處五年以上有期徒刑。
前三項之未遂犯，罰之。
中華民國刑法第三百二十條
 (普通竊盜罪、竊佔罪)
意圖為自己或第三人不法之所有，而竊取他人之動產者，為竊盜罪，處五
年以下有期徒刑、拘役或五百元以下罰金。
意圖為自己或第三人不法之利益，而竊佔他人之不動產者，依前項之規定
處斷。
前二項之未遂犯罰之。
